臺灣宜蘭地方法院刑事判決
110年度智易字第7號
公  訴  人  臺灣宜蘭地方檢察署檢察官
被      告  邱美惠


上列被告因違反商標法案件，經檢察官提起公訴（110年度偵字
第5858號），本院判決如下：
    主  文
邱美惠犯商標法第九十七條之非法販賣侵害商標權之商品罪，處
有期徒刑伍月，如易科罰金，以新臺幣壹仟元折算壹日。扣案如
附表所示之物及犯罪所得新臺幣伍佰元，均沒收；未扣案之犯罪
所得新臺幣參仟元沒收，於全部或一部不能沒收或不宜執行沒收
時，追徵其價額。
    犯罪事實
一、邱美惠明知如附表所示註冊審定號之商標圖樣及文字，係附
    表所示商標權人向經濟部智慧財產局申請核准在案且仍在商
    標專用期間內，並指定使用於附表所示商品範圍，任何人未
    經商標權人之同意或授權，不得於同一或類似商品，使用相
    同或近似之商標，亦不得販賣、意圖販賣而持有、陳列、輸
    出或輸入該等商品。詎邱美惠竟基於非法販賣侵害商標權商
    品之犯意，於民國110年2月4日7時許，在宜蘭縣○○鎮○○街00
    0號前民生市場之攤位，以每件新臺幣（下同）500元至600
    元之價格，公開陳列上開仿冒商標商品販售予不特定人牟利
    。嗣員警於同日10時至上開市場執行取締勤務時發現上情，
    基於蒐證、查緝之目的，佯以顧客向邱美惠購得仿冒「ADID
    AS」商標之上衣1件，經送鑑後確認核屬仿冒商標商品後，
    於同日11時40分前往上址查扣如附表所示仿冒商標商品（含
    上開員警蒐證所購入之上衣1件）及犯罪所得其中500元。嗣
    經送鑑定，確認如附表所示物品均為仿冒商標商品，始悉上
    情。
二、案經德商阿迪達斯公司訴由內政部警政署保安警察第二總隊
    報告臺灣宜蘭地方檢察署檢察官偵查起訴。
    理  由
壹、程序部分
    本判決所引用傳聞證據之證據能力，當事人於本院審理程序
    中均表示同意有證據能力（見本院卷第36頁至第37頁、第55
    頁至第57頁）。基於尊重當事人對於傳聞證據之處分權，及
    證據資料愈豐富愈有助於真實發現之理念，審酌該等證據作
    成時並無違法取證或顯不可信之瑕疵，以之作為證據應屬適
    當，依刑事訴訟法第159條之5規定及最高法院104年度第3次
    刑事庭會議決議意旨，認該等證據資料均有證據能力。至本
    判決所引之非供述證據，與本案均有關連性，亦無證據證明
    係實施刑事訴訟程序之公務員以不法方式所取得，依刑事訴
    訟法第158條之4之反面解釋，當有證據能力。
貳、實體部分
一、訊據被告邱美惠對於上開犯罪事實坦承不諱（見偵卷第9頁
    至第17頁、第55頁至第56頁、本院卷第55頁至第57頁），並
    有內政部警政署保安警察第二總隊刑事警察大隊扣押筆錄暨
    扣押物品目錄表1份（見偵卷第8頁至第21頁）、查獲現場及
    扣押物照片1份（見偵卷第22頁至第29頁）、臺灣耐基商業
    有限公司110年4月6日函文、估價表及檢視書各1份、產品鑑
    定書2紙(見偵卷第35頁、第37頁至第39頁)、商標單筆詳細
    資料報表5份（見偵卷第31頁至第33頁、本院卷第49頁）、
    經濟部智慧財產局商標資料檢索服務查詢資料1份（見偵卷
    第36頁）、貞觀法律事務所出具之鑑定報告書1份（見偵卷
    第33頁）在卷可稽，足認被告上開自白與事實相符，本件事
    證明確，被告上開犯行堪以認定，應予依法論科。
二、論罪
　㈠按購買者係為取得犯罪證據而買受仿冒品，抑或為實際使用
    而買受，僅係目的之不同，並不影響買賣之成立，此與警察
    機關自始無買受之真意，不能完成交易，並不相同（最高法
    院98年度台上字第6477號判決意旨參照）。查本件除員警於
    110年2月4日前往上開攤位，向被告購買仿冒商標商品1件外
    ，被告亦自陳其於當日販賣仿冒商標商品之所得為新臺幣35
    00元等語（見偵卷第14頁、本院卷第55頁），是被告已有實
    際販賣侵害商標權商品之行為，非僅有公開陳列之行為。是
    核被告所為，係犯商標法第97條之非法販賣侵害商標權之商
    品罪。
　㈡被告意圖販賣而持有、陳列侵害商標權商品之低度行為，為
    其販賣之高度行為所吸收，均不另論罪。
　㈢按刑法上之接續犯，係指行為人所為之數行為，係於同時同
    地或密切接近之時地實行，而侵害同一法益，各行為之獨立
    性極為薄弱，依一般社會健全觀念，在時間差距上難以強行
    分開，在刑法評價上，以視為數個舉動之接續行為，合為包
    括之一行為予以評價，較為合理（最高法院99年度台上字第
    7181號判決參照）。查被告基於非法販賣侵害商標權商品之
    單一犯意，於110年2月4日7時起至同日11時40分許為警獲時
    止，於同一地點多次公開陳列、販賣仿冒商品之行為，係於
    相近之時間、在同一地點，以相同行為模式反覆持續為之，
    且均係侵害德商阿迪達斯公司、荷蘭商耐克創新有限合夥公
    司之同一法益，依一般社會健全觀念，客觀上難以強行分開
    ，在刑法評價上，以視為數個舉動之接續實行，各論以接續
    犯之一行為予以評價，較為合理。又被告同時販賣數種仿冒
    商標之商品，係以一販賣行為同時侵害數商標專用權，而觸
    犯相同之罪名，為同種想像競合犯，應依刑法第55條規定，
    從一重處斷。
三、爰審酌被告前於108年、109年間，同因販售仿冒商標物品經
    本院以109年度智簡字第1號判決處有期徒刑3月確定；經臺
    灣臺中地方法院以110年度中智簡字第55號判決處有期徒刑3
    月、4月，應執行有期徒刑6月，嗣經同法院以110年度智簡
    上字第14號判決駁回上訴確定，竟為貪圖利益，仍販賣本件
    仿冒商標商品，漠視商標權人投注心力建立之商品形象，對
    商標專用權人潛在市場利益造成侵害，有礙公平交易秩序，
    且經查獲之仿冒商標商品達二百餘件，數量非微，所為實有
    不該；兼衡被告高職畢業之智識程度，目前無業，始終坦承
    犯行，離婚，需照顧1名子女，於本院審理中與德商阿迪達
    斯公司達成調解，然未依約履行完畢等一切情狀，量處如主
    文所示之刑，並諭知易科罰金之折算標準。
四、沒收
　㈠扣案如附表所示之仿冒商標商品，均應依商標法第98條規定
    ，不問屬於犯罪行為人與否，宣告沒收。
　㈡被告為本案犯行所取得之犯罪所得共計3500元等情，業如前
    述，其中扣案現金500元為被告販賣仿冒商標商品之犯罪所
    得等情，業據被告於警詢中供承在卷（見偵卷第15頁），自
    應依刑法第38條之1第1項之規定宣告沒收；其餘犯罪所得30
    00元，雖未扣案，仍應依刑法第38條之1第1項前段、第3項
    之規定宣告沒收，於全部或一部不能沒收或不宜執行沒收時
    ，追徵其價額。
據上論斷，應依刑事訴訟法第299條第1項前段，商標法第97條、
第98條，刑法第11條、第55條、第41條第1項前段、第38條之1第
1項前段、第3項，判決如主文。
本案經檢察官曾尚琳提起公訴，檢察官張學翰到庭執行職務。
中　　華　　民　　國　　111 　年　　4 　　月　　8 　　日
                  刑事第五庭  法  官  李蕙伶
以上正本證明與原本無異。
本判決為第一審判決，當事人如不服本判決，應於收受送達後20
日內向本院提出上訴書狀（須按他造當事人之人數附繕本）；告
訴人、被害人如不服本判決，應請求檢察官於上訴期間內提出上
訴。若有上訴權人均未提出上訴，待判決確定後本件將送檢察署
執行，檢察署將以傳票或命令告知被告有關執行之事宜，被告勿
庸於收到本判決後即前來本院或檢察署繳納易科罰金或進行其他
執行事項。
　　　　　　　　　　　        書記官  陳靜宜　　　　　　
中　　華　　民　　國　　111 　年　　4 　　月　　8 　　日
附錄本案論罪科刑法條：
商標法第97條
明知他人所為之前二條商品而販賣，或意圖販賣而持有、陳列、
輸出或輸入者，處1年以下有期徒刑、拘役或科或併科新臺幣5萬
元以下罰金；透過電子媒體或網路方式為之者，亦同。

附表：
編號 品名 數量 商標權人 所侵害商標之註冊審定號/專用期限 指定使用商品 01. 仿冒ADIDAS商標上衣（含外套） 23件 德商阿迪達斯公司 00000000號/ 117年1月31日 00000000號/ 117年1月31日 00000000號/ 111年10月31日 衣服   25件  00000000號/ 117年1月31日 00000000號/ 111年10月31日    34件  00000000號/ 111年10月31日    3件  00000000號/ 117年1月31日 00000000號/ 111年10月31日    4件  00000000號/ 117年1月31日 00000000號/ 111年10月31日    5件  00000000號/ 117年1月31日 衣服、靴子、鞋子等   16件  00000000號/ 111年10月31日 運動服裝、T恤、衣服等 02. 仿冒ADIDAS商標長褲 17件 德商阿迪達斯公司 00000000號/ 117年1月31日 00000000號/ 117年1月31日 00000000號/ 111年10月31日 衣服    10件  00000000號/ 117年1月31日 00000000號/ 111年10月31日    54件  00000000號/ 111年10月31日    22件  00000000號/ 111年10月31日 運動服裝、T恤、衣服等 03. 仿冒NIKE商標上衣 11件 荷蘭商 耐克創新有限合夥公司 00000000號/ 118年9月30日 各種衣服，包括運動服裝等 04. 仿冒NIKE商標長褲 2件 荷蘭商 耐克創新有限合夥公司 00000000號/ 118年9月30日 各種衣服，包括運動服飾等